【裁判字號】    98,交聲,564
【裁判日期】    980327
【裁判案由】    聲明異議
【裁判全文】
臺灣高雄地方法院交通事件裁定         98年度交聲字第564號
原處分機關  高雄市政府交通局
異  議  人
即受處分人  甲○○
上列受處分人因違反道路交通管理處罰條例案件，對於高雄市政
府交通局於民國98年3月3日所為之處分（原處分案號：高市交裁
字第裁32-B00000000號），聲明異議，本院裁定如下：
    主  文
異議駁回。
    理  由
一、異議意旨略以：異議人即受處分人（下稱受處分人）甲○○
    所有車牌號碼ZC-3486 號自用小貨車，於民國（下同）98年
    1 月11日下午5 時50分許，在高雄市○○區○○路與新庄路
    口，因有「遮蔽前車牌無法辨識，責令改正」之違規事由（
    駕駛人余清居），當場為高雄市政府警察局交通警察大隊第
    四中隊左營分隊員警，以違反道路交通管理處罰條例第13條
    第1 款規定掣單舉發，並指定應於98年1 月26日前到案。嗣
    受處分人提出申訴，經請原舉發單位調查，仍認受處分人確
    有上開違規情事，原處分機關乃於98年3 月3 日以高市交裁
    字第裁32-B00000000號裁決書為裁決之處分，裁處受處分人
    罰鍰新臺幣（下同）3,600 元。惟該車之後車牌懸掛明顯，
    並有依照規定在後車櫃上噴寫大大的車號；前車牌係因當日
    在土地廟前有辦桌活動，加上天色昏暗，在停車的時候不小
    心卡到公園入口所設置之石樁，以致前車牌凹進去而未發覺
    ，絕無遮蔽車牌之意圖，否則大可連後車牌一起遮蔽才是，
    為此聲明異議，求為撤銷原處分等語。
二、按汽車行駛有損毀或變造汽車牌照、塗抹污損牌照，或以安
    裝其他器具之方式，使不能辨認其牌號者，處汽車所有人新
    臺幣（下同）2,400 元以上4,800 元以下罰鍰，並責令申請
    換領牌照或改正；又該法所指之車輛，係指在道路上以原動
    機行駛之汽車 (包括機器腳踏車）或以人力、獸力行駛之車
    輛，故機車亦在規範範圍內，道路交通管理處罰條例第13條
    第1 款及第3 條第8 款分別定有明文。
三、經查：
（一）受處分人所有車牌號碼ZC-3486 號自用小貨車，於98 年1
      月11日下午5 時50分許，在高雄市○○區○○路與新庄路
      ，由余清居駕駛，因有「遮蔽前車牌無法辨識，責令改正
      」之違規事由，當場為高雄市政府警察局交通警察大隊第
      四中隊左營分隊員警，以違反道路交通管理處罰條例第13
      條第1 款規定掣單舉發，並指定應於98年1 月26日前到案
      。嗣受處分人提出申訴，經請原舉發單位調查，仍認受處
      分人確有上開違規情事，原處分機關乃於98年3 月3 日以
      高市交裁字第裁32-B00000000號裁決書為裁決之處分，裁
      處受處分人罰鍰新臺幣3,600 元等情，業據受處分人自承
      在卷，並有高雄市政府警察局98年1 月11日高市警交字第
      B00000000 號舉發違反道路交通管理事件通知單、高雄市
      政府交通局98年3 月3 日高市交裁字第裁32-B00000000號
      違反道路交通管理事件裁決書、受處分人於98年2 月11日
      所填載之交通違規陳述單及查詢單、造型市政府警察局交
      通警察大隊98年2 月20日高市警交三字第0980004195號函
      及照片5 張在卷可稽，此部分事實，堪以認定。
（二）受處分人雖以前詞置辯，惟參諸卷附之舉證照片，本件違
      規小貨車之前車牌係以兩條細鐵絲線，穿過車牌上方兩個
      空洞，綁於前保險桿下方，於前保險桿上可左右移動，此
      由該細鐵絲線固定處略有生銹，且該保險桿上之生銹痕跡
      可以得知，顯與一般車牌係以螺絲固定於車輛之方式及位
      置有別；又連接前保險桿之兩旁支架，在連接前保險桿之
      下方尚有突出，其架設高度，顯較前保險桿為低，雖有擦
      撞痕跡，但仍保有完整形狀；再公園入口之石樁係長條狀
      、參差排列，長度約有一個車頭寬。而本件違規照片中該
      小貨車之前車牌已經完全凹陷至前保險桿下方，自正面觀
      察，無法看出車牌號碼，若真如受處分人所述，係因不小
      心撞擊公園石樁而導致鐵絲線無法固定，致使車牌凹陷，
      則連接前保險桿之支架下方，因長度較前保險桿為低，且
      公園石樁寬度又較該支架為寬，則車前支架應有較嚴重之
      碰撞痕跡，甚或有斷裂情形，然該支架尚有完整形狀，足
      認受處分人所辯，顯係卸責之詞，委無可採。受處分人雖
      亦辯稱：後車牌並無遮掩行為，可認無違規之意圖云云。
      惟本件裁決事實係受處分人遮蔽前車牌之行為，與後車牌
      是否有遮蔽行為無關，本院自無庸審酌，附此敘明。準此
      ，原處分機關認定受處分人有遮蔽汽車牌照不能辨識號牌
      之違規事實，尚非無據。
四、綜上，原處分機關依違反道路交通管理處罰條例第13條第1
    款之規定，裁處受處分人罰鍰3,600 元，即無違誤。受處分
    人猶執前詞，指摘原處分不當，為無理由，應予駁回。
據上論斷，應依道路交通案件處理辦法第19條，裁定如主文。
中    華    民    國    98    年    3     月    27    日
                  交通法庭  法  官  楊珮瑛
以上正本證明與原本無異。
如不服本裁定，應於收受送達後5 日內向本院提出抗告狀。
中    華    民    國    98    年    3     月    27    日
                            書記官  郭南宏


司法院資訊處製作；財團法人民間司法改革基金會備份。
